Inventaris van het archief van de Natuurwetenschappelijke Commissie, 1923-1997
Nationaal Archief, Den Haag
- Natuur- en landschapsbeheer 1945-, 079A
  - Het aanmerken van gebieden die bescherming verdienen vanwege hun grote waarde voor natuur en landschap. 1945-1968, 64
    - Ruilverkavelingen met natuurwetenschappelijke waarde, 2
      - Hooghalen (D)., 1945-1973; div. nrs.
        - Bijbehorende tekening, 6729
        - Bijbehorende tekening, 6730
        - Bijbehorende tekening, 6731
        - Bijbehorende tekening, 6732
        - Bijbehorende tekening, 6733
        - Bijbehorende tekening, 6734
        - Bijbehorende tekening, 6735
        - Bijbehorende tekening, 6736
        - Bijbehorende tekening, 6737
      - Hooghaler- en Laaghaler Made (D)., 1956; 1198; stuk
      - Hoonholten (D)., 1959; div. nrs.
        - Stukken, 1199
        - Bijbehorende tekening, 6738
        - Bijbehorende tekening, 6739
      - Horn-Beegden (L)., 1961-1962; div. nrs.
        - Stukken, 1200
        - Bijbehorende tekening, 6740
        - Bijbehorende tekening, 6741
        - Bijbehorende tekening, 6742
        - Bijbehorende tekening, 6743
      - Horstermeerpolder (NH)., 1952-1971; 1201
      - Hout-Blerick (L)., 1960; div. nrs.
        - Stukken, 1203
        - Bijbehorende tekening, 6744
        - Bijbehorende tekening, 6745
      - Houten (U)., 1955-1971; 1204
      - De Houttoom (F)., 1963-1964; div. nrs.
        - Stukken, 1205
        - Bijbehorende tekening, 6746
        - Bijbehorende tekening, 6747
        - Bijbehorende tekening, 6748
      - Huiniga-Meerland (Gr)., 1967; 1208; stuk
      - Huizinge (Gr)., 1965-1966; 1209, 6757
        - Stukken, 1209
        - Bijbehorende tekening, 6757
      - Hulsberg (L)., 1965; 1211
      - Hulzen (NB)., 1953-1955; 1213
      - Hummelo en Keppel (Gld)., 1949-1976; 1125
      - Hupsel-Zwolle (Gld)., 1989-1994; 1996
      - Huijbergen (NB)., 1956; 1126; stuk
      - Itteren-Borgharen (L)., 1965-1969; 1214, 6763
        - Stukken, 1214
        - Bijbehorende tekening, 6763
      - Jubbega-Schurega (F)., 1952-1974; div. nrs.
        - Stukken, 1215
        - Bijbehorende tekening, 6764
        - Bijbehorende tekening, 6765
        - Bijbehorende tekening, 6766
        - Bijbehorende tekening, 6767
        - Bijbehorende tekening, 6768
        - Bijbehorende tekening, 10276
        - Bijbehorende tekening, 10277
        - Bijbehorende tekening, 10278
      - Jutphaas (U)., 1954-1984; 1765, 8044
        - Stukken, 1765
        - Bijbehorende tekening, 8044
      - Kampereiland (O)., 1952-1972; div. nrs.
        - Stukken, 1216
        - Bijbehorende tekening, 6769
        - Bijbehorende tekening, 6770
        - Bijbehorende tekening, 10279
        - Bijbehorende tekening, 15215
        - Bijbehorende tekening, 15216
      - Kamperveen-Zalk (O)., 1955-1974; div. nrs.
        - Stukken, 1217; pak
        - Bijbehorende tekening, 6771
        - Bijbehorende tekening, 6772
        - Bijbehorende tekening, 6773
        - Bijbehorende tekening, 6774
        - Bijbehorende tekening, 6775
        - Bijbehorende tekening, 6776
        - Bijbehorende tekening, 10280
        - Bijbehorende tekening, 10281
      - Kantens-Zandeweer (Gr)., 1964-1966; 1221
      - Kapelle-Wemeldinge (Z)., 1965-1979; div. nrs.
        - Stukken, 1741
        - Bijbehorende tekening, 7966
        - Bijbehorende tekening, 7967
        - Bijbehorende tekening, 7968
        - Bijbehorende tekening, 7969
      - Katwoude (NH)., 1980; 1822
      - Kerkhoven (NB)., 1965; 1223; stuk
      - Kessel (L)., 1955-1975; div. nrs.
        - Stukken, 1766
        - Bijbehorende tekening, 8045
        - Bijbehorende tekening, 8046
        - Bijbehorende tekening, 8047
        - Bijbehorende tekening, 8048
        - Bijbehorende tekening, 8049
        - Bijbehorende tekening, 8050
        - Bijbehorende tekening, 8051
        - Bijbehorende tekening, 8052
      - Kesteren-Opheusden (Gld)., 1947-1948; div. nrs.
        - Stukken, 1226
        - Bijbehorende tekening, 6784
        - Bijbehorende tekening, 6785
      - Keverdijkse en Zuidpolder (U)., 1950-1955; 1228
      - Kieldrechtse Polder (Z)., 1966-1969; div. nrs.
        - Stukken, 1229
        - Bijbehorende tekening, 6802
        - Bijbehorende tekening, 10284
        - Bijbehorende tekening, 10285
        - Bijbehorende tekening, 10286
      - Klein Gaastmeer (F)., 1969; 1218
      - De Kleine Aa (NB)., 1946-1978; div. nrs.
        - Stukken, 1206
        - Bijbehorende tekening, 6749
        - Bijbehorende tekening, 6750
        - Bijbehorende tekening, 6751
        - Bijbehorende tekening, 6752
        - Bijbehorende tekening, 6753
        - Bijbehorende tekening, 6754
        - Bijbehorende tekening, 15212
        - Bijbehorende tekening, 15213
        - Bijbehorende tekening, 15214
      - Kleine Beek (U)., 1956-1958; div. nrs.
        - Stukken, 1207
        - Bijbehorende tekening, 6755
        - Bijbehorende tekening, 6756
      - Kleine Boompolder (Z)., 1950-1952; 1210
      - Kleverskerke (Z)., 1952-1959; div. nrs.
        - Stukken, 1219
        - Bijbehorende tekening, 6777
        - Bijbehorende tekening, 6778
        - Bijbehorende tekening, 6779
      - 't Kobus (Gld)., 1960; div. nrs.
        - Stukken, 1220
        - Bijbehorende tekening, 6780
        - Bijbehorende tekening, 6781
      - Koehoorn (D)., 1958-1962; div. nrs.
        - Stukken, 1222
        - Bijbehorende tekening, 10282
        - Bijbehorende tekening, 10283
      - Kollumerland (F)., 1956-1978; div. nrs.
        - Stukken, 1944
        - Bijbehorende tekening, 8525
        - Bijbehorende tekening, 8526
        - Bijbehorende tekening, 8527
        - Bijbehorende tekening, 8528
        - Bijbehorende tekening, 8529
        - Bijbehorende tekening, 10587
        - Bijbehorende tekening, 10588
        - Bijbehorende tekening, 10589
        - Bijbehorende tekening, 15503
        - Bijbehorende tekening, 20361
      - De Kolonie (O)., 1960; div. nrs.
        - Stukken, 1225
        - Bijbehorende tekening, 6782
        - Bijbehorende tekening, 6783
      - Koningsdiep (F)., 1947-1972; div. nrs.
        - Stukken, 1227; pak
        - Bijbehorende tekening, 6786
        - Bijbehorende tekening, 6787
        - Bijbehorende tekening, 6788
        - Bijbehorende tekening, 6789
        - Bijbehorende tekening, 6790
        - Bijbehorende tekening, 6791
        - Bijbehorende tekening, 6792
        - Bijbehorende tekening, 6793
        - Bijbehorende tekening, 6794
        - Bijbehorende tekening, 6795
        - Bijbehorende tekening, 6796
        - Bijbehorende tekening, 6797
        - Bijbehorende tekening, 6798
        - Bijbehorende tekening, 6799
        - Bijbehorende tekening, 6800
        - Bijbehorende tekening, 6801
        - Bijbehorende tekening, 20175
      - Kooipolder (ZH)., 1955; 1231; stuk
      - Koppel en Laaghoek (NB)., 1964-1965; div. nrs.
        - Stukken, 1230
        - Bijbehorende tekening, 6803
        - Bijbehorende tekening, 6804
        - Bijbehorende tekening, 6805
        - Bijbehorende tekening, 6806
      - Korendijk (ZH)., 1965-1966; div. nrs.
        - Stukken, 1232
        - Bijbehorende tekening, 6807
        - Bijbehorende tekening, 6808
      - Korengorst (ZH)., 1960; div. nrs.
        - Stuk, 1233
        - Bijbehorende tekening, 6809
        - Bijbehorende tekening, 6810
      - Koudum (F)., 1947-1976; div. nrs.
        - Stukken, 1732
        - Bijbehorende tekening, 10435
        - Bijbehorende tekening, 10436
        - Bijbehorende tekening, 10437
        - Bijbehorende tekening, 15326
        - Bijbehorende tekening, 15327
        - Bijbehorende tekening, 15328
        - Bijbehorende tekening, 15329
        - Bijbehorende tekening, 15330
        - Bijbehorende tekening, 15331
        - Bijbehorende tekening, 15332
        - Bijbehorende tekening, 20233
        - Bijbehorende tekening, 20234
        - Bijbehorende tekening, 20235
      - Kranebraken (NB)., 1960; div. nrs.
        - Stuk, 1235
        - Bijbehorende tekening, 6813
        - Bijbehorende tekening, 6814
      - Kreitsberg Broek (NB)., 1954; 1236; stuk
      - Krimpenerwaard (ZH)., 1974-1993; div. nrs.
        - 1974-1983, div. nrs.
          - Stukken, 1828; pak
          - Bijbehorende tekening, 8384
          - Bijbehorende tekening, 8385
          - Bijbehorende tekening, 8386
          - Bijbehorende tekening, 8387
          - Bijbehorende tekening, 8388
          - Bijbehorende tekening, 8389
          - Bijbehorende tekening, 8390
          - Bijbehorende tekening, 8391
          - Bijbehorende tekening, 8392
          - Bijbehorende tekening, 8393
          - Bijbehorende tekening, 8394
          - Bijbehorende tekening, 8395
          - Bijbehorende tekening, 15453
          - Bijbehorende tekening, 20320
        - 1984-1993, div. nrs.
          - Stukken, 1827; pak
          - Bijbehorende tekening, 8382
          - Bijbehorende tekening, 8383
          - Bijbehorende tekening, 15429
          - Bijbehorende tekening, 15430
          - Bijbehorende tekening, 15431
          - Bijbehorende tekening, 15432
          - Bijbehorende tekening, 15433
          - Bijbehorende tekening, 15434
          - Bijbehorende tekening, 15435
          - Bijbehorende tekening, 15436
          - Bijbehorende tekening, 15437
          - Bijbehorende tekening, 15438
          - Bijbehorende tekening, 15439
          - Bijbehorende tekening, 15440
          - Bijbehorende tekening, 15441
          - Bijbehorende tekening, 15442
          - Bijbehorende tekening, 15443
          - Bijbehorende tekening, 15444
          - Bijbehorende tekening, 15445
          - Bijbehorende tekening, 15446
          - Bijbehorende tekening, 15447
          - Bijbehorende tekening, 15448
          - Bijbehorende tekening, 15449
          - Bijbehorende tekening, 15450
          - Bijbehorende tekening, 15451
          - Bijbehorende tekening, 15452
          - Bijbehorende tekening, 20319
      - Krimpenerwaard-Zuid (ZH)., 1955-1959; div. nrs.
        - Stukken, 1238
        - Bijbehorende tekening, 6816
        - Bijbehorende tekening, 6817
        - Bijbehorende tekening, 6818
        - Bijbehorende tekening, 6819
        - Bijbehorende tekening, 6820
        - Bijbehorende tekening, 6821
        - Bijbehorende tekening, 6822
        - Bijbehorende tekening, 6823
        - Bijbehorende tekening, 10287
        - Bijbehorende tekening, 10288
      - Kromme Rijn Oost (U)., 1956-1973; div. nrs.
        - Stukken, 1241
        - Bijbehorende tekening, 6824
        - Bijbehorende tekening, 6825
        - Bijbehorende tekening, 6826
        - Bijbehorende tekening, 6827
      - Kruiningen (Z)., 1954-1975; div. nrs.
        - Stukken, 1243
        - Bijbehorende tekening, 6828
        - Bijbehorende tekening, 6829
      - Kruisberg-Groene Rijn (L)., 1963; 1247; stuk
      - Kruisland-Wouw (NB)., 1956-1978; div. nrs.
        - Stukken, 1234
        - Bijbehorende tekening, 6811
        - Bijbehorende tekening, 6812
        - Bijbehorende tekening, 15217
        - Bijbehorende tekening, 15218
        - Bijbehorende tekening, 20176
        - Bijbehorende tekening, 20177
        - Bijbehorende tekening, 20178
        - Bijbehorende tekening, 20179
        - Bijbehorende tekening, 20180
      - Kubaard-Winsum (F)., 1971; 1237, 6815
        - Stuk, 1237
        - Bijbehorende tekening, 6815
      - Laaghalen (D)., 1987-1991; 1997
      - Laar (L)., 1962-1965; 1240
      - Lage Maaskant (NB)., 1981-1988; div. nrs.
        - Stukken, 1825; pak
        - Bijbehorende tekening, 8378
        - Bijbehorende tekening, 8379
        - Bijbehorende tekening, 8380
        - Bijbehorende tekening, 8381
      - Lagenwaardse Polder (ZH)., 1955; 1242; stuk
      - Lakensweiden (D)., 1962; 1244; stuk
      - Lambertschaag (NH)., 1953; 1245; stuk
      - Land van Cuijk (NB)., 1951-1992; div. nrs.
        - Stukken, 1829; pak
        - Bijbehorende tekening, 8396
        - Bijbehorende tekening, 15454
        - Bijbehorende tekening, 15455
        - Bijbehorende tekening, 15456
        - Bijbehorende tekening, 15457
        - Bijbehorende tekening, 15458
        - Bijbehorende tekening, 15459
        - Bijbehorende tekening, 15460
        - Bijbehorende tekening, 20321
        - Bijbehorende tekening, 20322
        - Bijbehorende tekening, 20323
        - Bijbehorende tekening, 20324
        - Bijbehorende tekening, 20325
        - Bijbehorende tekening, 20326
        - Bijbehorende tekening, 20327
        - Bijbehorende tekening, 20328
        - Bijbehorende tekening, 20329
      - Land van Heusden en Altena (NB)., 1951-1983; div. nrs.
        - Stukken, 1824; pak
        - Bijbehorende tekening, 8369
        - Bijbehorende tekening, 8370
        - Bijbehorende tekening, 8371
        - Bijbehorende tekening, 8372
        - Bijbehorende tekening, 8373
        - Bijbehorende tekening, 8374
        - Bijbehorende tekening, 8375
        - Bijbehorende tekening, 8376
        - Bijbehorende tekening, 8377
        - Bijbehorende tekening, 15427
        - Bijbehorende tekening, 15428
      - Land van Maas en Waal (Gld)., 1951-1990; div. nrs.
        - Stukken, 2003
        - Bijbehorende tekening, 8705
        - Bijbehorende tekening, 8706
        - Bijbehorende tekening, 8707
        - Bijbehorende tekening, 8708
        - Bijbehorende tekening, 8709
        - Bijbehorende tekening, 8710
        - Bijbehorende tekening, 8711
        - Bijbehorende tekening, 8712
        - Bijbehorende tekening, 8713
        - Bijbehorende tekening, 8714
      - Land van Megen (NB)., 1952-1960; div. nrs.
        - Stukken, 1379
        - Bijbehorende tekening, 7117
        - Bijbehorende tekening, 7118
        - Bijbehorende tekening, 7119
        - Bijbehorende tekening, 7120
      - Land van Ravenstein (NB)., 1952-1955; div. nrs.
        - Stukken, 1750
        - Bijbehorende tekening, 7996
        - Bijbehorende tekening, 7997
        - Bijbehorende tekening, 7998
        - Bijbehorende tekening, 7999
        - Bijbehorende tekening, 8000
        - Bijbehorende tekening, 8001
        - Bijbehorende tekening, 8002
      - Land van Swentibold (L)., 1948-1979; div. nrs.
        - Stukken, 1769
        - Bijbehorende tekening, 8073
        - Bijbehorende tekening, 8074
        - Bijbehorende tekening, 8075
        - Bijbehorende tekening, 8076
        - Bijbehorende tekening, 10461
      - Land van Thorn (L)., 1976-1982; div. nrs.
        - Stukken, 1767
        - Bijbehorende tekening, 8053
        - Bijbehorende tekening, 8054
        - Bijbehorende tekening, 8055
        - Bijbehorende tekening, 8056
        - Bijbehorende tekening, 8057
        - Bijbehorende tekening, 8058
        - Bijbehorende tekening, 10460
      - Lange Jacht (O)., 1966; 1284
      - Langelo (D)., 1961; 1286
      - Langen (Gld)., 1960; div. nrs.
        - Stuk, 1288
        - Bijbehorende tekening, 6920
        - Bijbehorende tekening, 6921
      - Langeveld (ZH)., 1952-1959; 1289
      - Langeweer (F)., 1955-1962; 1291
      - Langezwaag (F)., 1960; div. nrs.
        - Stuk, 1290
        - Bijbehorende tekening, 6922
        - Bijbehorende tekening, 6923
      - Laren (NH)., 1956-1989; div. nrs.
        - 1956-1980, div. nrs.
          - Stukken, 1747
          - Bijbehorende tekening, 7991
          - Bijbehorende tekening, 7992
          - Bijbehorende tekening, 7993
        - 1986-1989, 2103, 20391
          - Stukken, 2103
          - Bijbehorende tekening, 20391
      - Leeuwarderadeel (F)., 1972-1977; div. nrs.
        - Stukken, 1246
        - Bijbehorende tekening, 6830
        - Bijbehorende tekening, 6831
        - Bijbehorende tekening, 6832
        - Bijbehorende tekening, 20181
        - Bijbehorende tekening, 20182
      - Leidschendam-Nootdorp (ZH)., 1986-1989; 1998
      - Leijen-Oost en West (NB)., 1989-1993; div. nrs.
        - Stukken, 1999
        - Bijbehorende tekening, 8697
        - Bijbehorende tekening, 8698
        - Bijbehorende tekening, 8699
      - Lek en Linge (Gld)., 1948-1979; div. nrs.
        - Stukken, 1771; pak
        - Bijbehorende tekening, 8086
        - Bijbehorende tekening, 8087
        - Bijbehorende tekening, 8088
        - Bijbehorende tekening, 8089
        - Bijbehorende tekening, 8090
        - Bijbehorende tekening, 8091
        - Bijbehorende tekening, 8092
        - Bijbehorende tekening, 10470
        - Bijbehorende tekening, 10471
      - Lekkerkerk (ZH)., 1960; 1300, 6944
        - Stuk, 1300
        - Bijbehorende tekening, 6944
      - Lemeler Es (O)., 1963-1965; 1301
      - Lettele (O)., 1960; div. nrs.
        - Stuk, 1302
        - Bijbehorende tekening, 15230
        - Bijbehorende tekening, 15231
      - Lettele-Okkenbroek (O)., 1973-1975; div. nrs.
        - Stukken, 1304
        - Bijbehorende tekening, 6948
        - Bijbehorende tekening, 6949
        - Bijbehorende tekening, 6950
        - Bijbehorende tekening, 6951
        - Bijbehorende tekening, 15232
      - Lettelse Leidingen(O)., 1965; 1306
      - Leutingewolder Es (D)., 1965-1966; 1307
      - Leygraaf (NB)., 1945-1974; div. nrs.
        - Stukken, 1294
        - Bijbehorende tekening, 6925
        - Bijbehorende tekening, 6926
        - Bijbehorende tekening, 10298
        - Bijbehorende tekening, 10299
        - Bijbehorende tekening, 10300
        - Bijbehorende tekening, 10301
        - Bijbehorende tekening, 10302
      - Lierop (NB)., 1963; 1296; stuk
      - Lieshout (NB)., 1964-1969; div. nrs.
        - Stukken, 1298
        - Bijbehorende tekening, 6936
        - Bijbehorende tekening, 6937
        - Bijbehorende tekening, 6938
        - Bijbehorende tekening, 6939
        - Bijbehorende tekening, 6940
        - Bijbehorende tekening, 6941
        - Bijbehorende tekening, 6942
        - Bijbehorende tekening, 6943
      - Lievelde (Gld)., 1946-1986; div. nrs.
        - Stukken, 1832; pak
        - Bijbehorende tekening, 8421
        - Bijbehorende tekening, 10563
        - Bijbehorende tekening, 15465
      - Limmen-Heiloo (NH)., 1956-1991; div. nrs.
        - Stukken, 1830; pak
        - Bijbehorende tekening, 8397
        - Bijbehorende tekening, 8398
        - Bijbehorende tekening, 8399
        - Bijbehorende tekening, 8400
        - Bijbehorende tekening, 8401
        - Bijbehorende tekening, 8402
        - Bijbehorende tekening, 8403
        - Bijbehorende tekening, 8404
        - Bijbehorende tekening, 8405
        - Bijbehorende tekening, 8406
        - Bijbehorende tekening, 20330
        - Bijbehorende tekening, 20331
        - Bijbehorende tekening, 20332
        - Bijbehorende tekening, 20333
        - Bijbehorende tekening, 20334
      - De Linde (F)., 1952-1968; div. nrs.
        - Stukken, 1248
        - Bijbehorende tekening, 6833
        - Bijbehorende tekening, 6834
        - Bijbehorende tekening, 6835
        - Bijbehorende tekening, 6836
        - Bijbehorende tekening, 6837
        - Bijbehorende tekening, 6838
        - Bijbehorende tekening, 6839
        - Bijbehorende tekening, 6840
        - Bijbehorende tekening, 15519
        - Bijbehorende tekening, 15220
        - Bijbehorende tekening, 15221
      - Linne (L)., 1947-1965; 1252-1253
        - I, 1947, 1252
        - II, 1953-1965, 1253
      - Linne (L)., 1963-1965; 1251
      - Het Lochterveld (L)., 1962-1964; 1255
      - Loenerveense Plas (U)., 1952; 1256
      - Lo-Es II (O)., 1963; 1257
      - Lollebeek (L)., 1956-1979; div. nrs.
        - Stukken, 1258
        - Bijbehorende tekening, 6848
        - Bijbehorende tekening, 6849
        - Bijbehorende tekening, 6850
        - Bijbehorende tekening, 6851
        - Bijbehorende tekening, 6852
        - Bijbehorende tekening, 10289
        - Bijbehorende tekening, 10290
        - Bijbehorende tekening, 15222
        - Bijbehorende tekening, 15223
        - Bijbehorende tekening, 15224
        - Bijbehorende tekening, 20183
      - Lomm-Velden (L)., 1962-1970; div. nrs.
        - Stukken, 1268
        - Bijbehorende tekening, 6871
        - Bijbehorende tekening, 6872
        - Bijbehorende tekening, 6873
        - Bijbehorende tekening, 6874
        - Bijbehorende tekening, 6875
      - Lonneker Achterhoek (O)., 1966; 1271; stuk
      - Lonnekerveld (O)., 1963-1964; div. nrs.
        - Stukken, 1270
        - Bijbehorende tekening, 6876
        - Bijbehorende tekening, 6877
        - Bijbehorende tekening, 6878
      - Loo-Es (O)., 1961; 1269; stuk
      - Loosdrecht (U)., 1948-1980; div. nrs.
        - Stukken, 1743
        - Bijbehorende tekening, 7974
        - Bijbehorende tekening, 7975
        - Bijbehorende tekening, 7976
        - Bijbehorende tekening, 15352
        - Bijbehorende tekening, 15353
      - Lopikerwaard (U)., 1953-1987; div. nrs.
        - Stukken, 1831; pak
        - Bijbehorende tekening, 8407
        - Bijbehorende tekening, 8408
        - Bijbehorende tekening, 8409
        - Bijbehorende tekening, 8410
        - Bijbehorende tekening, 8411
        - Bijbehorende tekening, 8412
        - Bijbehorende tekening, 8413
        - Bijbehorende tekening, 8414
        - Bijbehorende tekening, 8415
        - Bijbehorende tekening, 8416
        - Bijbehorende tekening, 8417
        - Bijbehorende tekening, 8418
        - Bijbehorende tekening, 8419
        - Bijbehorende tekening, 8420
        - Bijbehorende tekening, 15461
        - Bijbehorende tekening, 15462
        - Bijbehorende tekening, 15463
        - Bijbehorende tekening, 15464
      - Losser (O)., 1961-1975; 1272
      - Luddeweer II (Gr)., 1957; 1274
      - Lunterse Beek III (Gld)., 1954; div. nrs.
        - Stuk, 1275
        - Bijbehorende tekening, 10294
        - Bijbehorende tekening, 10295
      - Lutjelollum-Welsrijp (F)., 1960; 1276; stuk
      - Luttenberg (O)., 1958-1975; div. nrs.
        - Stukken, 1278
        - Bijbehorende tekening, 6885
        - Bijbehorende tekening, 6886
        - Bijbehorende tekening, 6887
        - Bijbehorende tekening, 6888
        - Bijbehorende tekening, 6889
        - Bijbehorende tekening, 6890
        - Bijbehorende tekening, 6891
        - Bijbehorende tekening, 6892
        - Bijbehorende tekening, 6893
        - Bijbehorende tekening, 6894
        - Bijbehorende tekening, 6895
        - Bijbehorende tekening, 6896
      - Maas en Waal (Gld)., 1951-1973; div. nrs.
        - Oost, 1953, 1250, 6841
          - Stuk, 1250
          - Bijbehorende tekening, 6841
        - West, 1951-1973, div. nrs.
          - Stukken, 1267
          - Bijbehorende tekening, 6864
          - Bijbehorende tekening, 6865
          - Bijbehorende tekening, 6866
          - Bijbehorende tekening, 6867
          - Bijbehorende tekening, 6868
          - Bijbehorende tekening, 6869
          - Bijbehorende tekening, 6870
          - Bijbehorende tekening, 10293
      - Maasbracht (L)., 1955-1965; div. nrs.
        - Stukken, 1254
        - Bijbehorende tekening, 6842
        - Bijbehorende tekening, 6843
        - Bijbehorende tekening, 6844
        - Bijbehorende tekening, 6845
        - Bijbehorende tekening, 6846
        - Bijbehorende tekening, 6847
      - Maashezerveld en Holthezerbroek (L)., 1945-1972; div. nrs.
        - Stukken, 1259
        - Bijbehorende tekening, 6853
        - Bijbehorende tekening, 6854
        - Bijbehorende tekening, 6855
        - Bijbehorende tekening, 6856
        - Bijbehorende tekening, 6857
        - Bijbehorende tekening, 15225
      - Maaskant (NB)., 1952-1974; div. nrs.
        - Oost, 1954-1965, 1752
        - West, 1952-1974, 1260, 6858
          - Stukken, 1260
          - Bijbehorende tekening, 6858
      - Maasniel (L)., 1957; 1261; stuk
      - Maasveld (L)., 1960-1966; div. nrs.
        - Stukken, 1262
        - Bijbehorende tekening, 6859
        - Bijbehorende tekening, 6860
      - De Maatse Hei (NB)., 1960; div. nrs.
        - Stuk, 1263
        - Bijbehorende tekening, 10291
        - Bijbehorende tekening, 10292
      - Margraten (L)., 1963-1965; 1264, 6861
        - Stukken, 1264